【裁判字號】    99,易,64
【裁判日期】    990201
【裁判案由】    竊盜
【裁判全文】
臺灣雲林地方法院刑事判決                99年度易字第64號
公  訴  人  臺灣雲林地方法院檢察署檢察官
被      告  丁○○
上列被告因竊盜案件，經檢察官提起公訴（99年度偵字第9 號、
第255 號、第256 號、第257 號），本院判決如下：
    主  文
本件管轄錯誤，移送於臺灣板橋地方法院。
    理  由
一、公訴意旨略以：
    (一)被告丁○○於民國91年4 月9 日起至91年7 月16日止間之
      某日，在臺中市某路旁，見庚○○所有車牌號碼QI-3189
      號自用小客車停放該處，竟基於行竊車內零錢之犯意，並
      基於為自己不法所有之意圖，徒手打開該車車門，進入車
      內搜尋，惟因車內並無零錢而未遂。
    (二)被告丁○○與李朝永（現由檢察官另案偵辦中）共同基於
      意圖為自己不法所有之犯意聯絡，分別於下列時間，由被
      告駕駛懸掛偽造車牌號碼9452-GV 號車牌之車號HK-3209
      號自用小客車（為吳清發所有，於96年6 月1 日上午10時
      許，在雲林縣西螺鎮○○路125 號前失竊，被告此部分犯
      行，業經本院於99年1 月7 日，以98年度易字第656 號判
      決確定），搭載李朝永，前往下列地點，竊取自用小客車
      。
      1.於96年11月19日凌晨2 時16分許，被告與李朝永2 人駕
        車行經嘉義市○○○路與興業西路路口時，見辛○○所
        有車牌號碼7E-7950 號自用小貨車停放該處，即以由被
        告在旁把風，李朝永下手行竊之方式，共同竊取上開自
        用小貨車，得手後，隨即駛往雲林縣臺西鄉或四湖鄉，
        交給真實姓名、年籍不詳之人。
      2.於98年6 月10日凌晨2 時13分許，被告與李朝永2 人駕
        車行經嘉義市○○○街125 號旁空地，見嘉福企業行（
        代表人己○○、使用人戊○○）所有車牌號碼4639-QP
        號自用小貨車停放該處，即以由被告在旁把風，李朝永
        下手行竊之方式，共同竊取上開自用小貨車，得手後，
        隨即駛往雲林縣臺西鄉或四湖鄉，交給真實姓名、年籍
        不詳之人。
      3.於98年6 月11日凌晨4 時32分許，被告與李朝永2 人駕
        車行經嘉義市○○路289 號前，見丙○○○○○所有車
        牌號碼RL-9669 號自用小客車停放該處（使用人乙○○
        ），即以由被告在旁把風，李朝永下手行竊之方式，共
        同竊取上開自用小客車，得手後，隨即駛往雲林縣臺西
        鄉或四湖鄉，交給真實姓名、年籍不詳之人。
      4.於98年6 月24日凌晨3 時39分許，被告與李朝永2 人駕
        車行經嘉義市○○路167 號前，見義企業有限公司所
        有車牌號碼SC-9138 號自用小客貨車停放該處（使用人
        甲○），即以由被告在旁把風，李朝永下手行竊之方式
        ，共同竊取上開自用小客貨車，得手後，隨即駛往雲林
        縣臺西鄉或四湖鄉，交給真實姓名、年籍不詳之人。
      5.於98年8 月18日凌晨，被告與李朝永2 人駕車行經臺中
        市○○路2 巷2 弄6 號前，見武玉凰所有車牌號碼RX-4
        583 號自用小貨車停放該處，即以由被告在旁把風，李
        朝永下手行竊之方式，共同竊取上開自用小貨車，得手
        後，隨即駛往雲林縣臺西鄉或四湖鄉，交給真實姓名、
        年籍不詳之人。
    (三)嗣經警循線查悉上情。因認被告涉犯刑法第320 條第3 項
      、第1 項之竊盜未遂罪嫌及刑法第320 條第1 項之竊盜罪
      嫌等語。
二、按案件由犯罪地或被告之住所、居所或所在地之法院管轄，
    刑事訴訟法第5 條第1 項定有明文。又所謂之「所在地」，
    雖所在之原因，無論自由或出於強制皆所不問，然係以起訴
    時為準，而所謂起訴時係指案件繫屬於法院之日而言（最高
    法院87年度臺上字第3063號、81年度臺上字第876 號判決要
    旨參照）。
三、經查：
    (一)本件被告丁○○之住所係在「臺北縣中和市○○街164 號
      3 樓」，此為被告於警詢及檢察官偵查中陳報明確，並有
      個人基本資料查詢結果1 紙在卷可稽，而遍閱全卷，查無
      被告另有其他居所在雲林縣之證據。又被告雖因另案故買
      贓物及行使偽造特種文書案件，經本院以98年度易字第65
      6 號分別判處有期徒刑3 月、2 月，應執行有期徒刑4 月
      確定，前於99年1 月13日入臺灣雲林第二監獄執行徒刑，
      惟業於99年1 月19日移入臺灣臺北監獄臺北分監執行中，
      亦有被告臺灣高等法院被告前案紀錄表、臺灣高等法院在
      監在押全國紀錄表各1 份附卷可參，是本案於99年1 月22
      日繫屬於本院時（參卷附臺灣雲林地方法院檢察署99年1
      月22日雲檢家玄99偵9 字第02221 號起訴暨卷證併送函之
      右上角本院收文日期章），被告早已移入臺灣臺北監獄臺
      北分監執行，其所在地自不在本院轄區。
    (二)依起訴書所載，本件被告犯罪地係在臺中市及嘉義市，均
      非本院管轄範圍。又被告另案故買贓物及行使偽造特種文
      書案件部分，業經臺灣雲林地方法院檢察署以98年度偵字
      第4988號起訴，經本院以98年度易字第656 號判決，並於
      99年1 月7 日確定，此有該案判決書及臺灣高等法院被告
      前案紀錄表各1 份可憑，是本件被告於99年1 月22日起訴
      移送本院之時，該案件已脫離本院繫屬，自無相牽連案件
      合併管轄之問題，當甚明確。
    (三)綜上，公訴人據以向本院提起公訴，揆諸前開說明，自有
      未合，爰不經言詞辯論，諭知管轄錯誤之判決，並依被告
      住所地移送於有管轄權之臺灣板橋地方法院。
四、據上論斷，應依刑事訴訟法第304 條、第307 條，判決如主
    文。
中    華    民    國    99    年    2     月    1     日
                  刑事第一庭      審判長法  官  陳宏卿
                                        法  官  文昌
                                        法  官  陳美利
以上正本證明與原本無異。
如不服本判決應於收受判決後10日內向本院提出上訴書狀，並應
敘述具體理由；其未敘述上訴理由者，應於上訴期間屆滿後20日
內向本院補提理由書（均須按他造當事人之人數附繕本）。「切
勿逕送上級法院」。
                                        書記官  王秀如
中    華    民    國    99    年    2     月    1     日

司法院資訊處製作；財團法人民間司法改革基金會備份。
